臺灣臺北地方法院刑事判決
111年度審易字第1210號
公  訴  人  臺灣臺北地方檢察署檢察官
被      告  王志華


上列被告因違反毒品危害防制條例案件，經檢察官提起公訴（11
0年度偵字第33103號），被告於本院準備程序中就被訴事實為有
罪之陳述，經檢察官聲請改依協商程序而為判決，本院進行認罪
協商程序，判決如下：
    主      文
王志華持有第三級毒品純質淨重五公克以上，處有期徒刑肆月，
如易科罰金，以新臺幣壹仟元折算壹日。扣案如附表編號1、2所
示之物均沒收。
    事實及理由
一、程序部分：被告王志華所犯係死刑、無期徒刑、最輕本刑為
    3年以上有期徒刑以外之罪，且非高等法院管轄第一審之案
    件，經檢察官徵得法院同意，並於審判外進行協商後，當事
    人雙方就願受科刑及沒收範圍達成如主文欄所示之協商合意
    且被告認罪，而由檢察官聲請法院改依協商程序而為判決。
二、本案犯罪事實及證據名稱，除證據部分增列「被告王志華於
    本院準備程序中之自白（見本院審易字卷第41頁）」外，其
    餘均引用起訴書之記載（如附件）。
三、本件經檢察官與被告於審判外達成協商之合意，且被告已認
    罪，其合意內容如主文所示。經查，上開協商合意並無刑事
    訴訟法第455條之4第1項所列情形之一，檢察官聲請改依協
    商程序而為判決，本院爰不經言詞辯論，於協商合意範圍內
    為協商判決。　　
四、附記事項：　　
    扣案如附表編號1至2所示之物，均係被告為本案持有第三級
    毒品純質淨重五公克以上犯行遭查獲者，應依刑法第38條第
    1項規定沒收之。又盛裝上開毒品之外包裝共計28只，以目
    前採行之鑑驗方式，包裝袋內仍會殘留微量毒品，而無法將
    之完全析離，故應一併與盛裝之第三級毒品併予宣告沒收。
    另鑑驗耗損之第三級毒品部分，因已滅失，爰不併為宣告沒
    收。至扣案如附表編號3所示之物，卷內並無證據證明與本
    案有關，爰不予宣告沒收，附此敘明。　
五、應適用之法條：
　　刑事訴訟法第455條之2第1項、第455條之4第2項、第455條
    之8、第455條之11第2項、第454條，毒品危害防制條例第11
    條第5項，刑法第11條、第41條第1項前段、第38條第1項。
六、協商判決除有刑事訴訟法第455條之4第1項第1款於本訊問程
    序終結前，被告撤銷協商合意或檢察官撤回協商聲請者；第
    2款被告協商之意思非出於自由意志者；第4款被告所犯之罪
    非第455條之2第1項所定得以協商判決者；第6款被告有其他
    較重之裁判上一罪之犯罪事實者；第7款法院認應諭知免刑
    或免訴、不受理者情形之一，及違反同條第2項「法院應於
    協商合意範圍內為判決；法院為協商判決所科之刑，以宣告
    緩刑或2年以下有期徒刑、拘役或罰金為限」之規定者外，
    檢察官與被告均不得上訴。
七、如有前項得上訴之情形，得自收受送達後20日內向本院提出
    上訴書狀，上訴於第二審法院。
本案經檢察官陳思荔提起公訴，檢察官吳春麗到庭執行職務。
中　　華　　民　　國　　111 　年　　9 　　月　　28　　日
　　　　　　　　　刑事第二十二庭  法　官  葉詩佳
以上正本證明與原本無異。
本判決除有刑事訴訟法第455條之4第1項第1款、第2款、第4款、
第6款、第7款所定情形之一，或違反同條第2項規定者外，不得
上訴。如有得上訴之情形，應於收受判決後20日內向本院提出上
訴書狀，並應敘述具體理由；其未敘述上訴理由者，應於上訴期
間屆滿後20日內向本院補提理由書（均須按他造當事人之人數附
繕本）「切勿逕送上級法院」。因疫情而遲誤不變期間，得向法
院聲請回復原狀。　　
                                  書記官  巫佳蒨 
中　　華　　民　　國　　111 　年　　9 　　月　　28　　日
附錄本案論罪科刑法條全文：
毒品危害防制條例第11條
持有第一級毒品者，處3年以下有期徒刑、拘役或新臺幣30萬元
以下罰金。
持有第二級毒品者，處2年以下有期徒刑、拘役或新臺幣20萬元
以下罰金。
持有第一級毒品純質淨重十公克以上者，處1年以上7年以下有期
徒刑，得併科新臺幣1百萬元以下罰金。
持有第二級毒品純質淨重二十公克以上者，處6月以上5年以下有
期徒刑，得併科新臺幣70萬元以下罰金。
持有第三級毒品純質淨重五公克以上者，處2年以下有期徒刑，
得併科新臺幣20萬元以下罰金。
持有第四級毒品純質淨重五公克以上者，處1年以下有期徒刑，
得併科新臺幣10萬元以下罰金。
持有專供製造或施用第一級、第二級毒品之器具者，處1年以下
有期徒刑、拘役或新臺幣10萬元以下罰金。
附表：　
編號 扣案物品 檢驗結果 鑑定報告及其出處 1 白色結晶7袋 檢出第三級毒品愷他命成分（驗前總淨重5.4940公克，取樣0.0140公克，驗餘總淨重5.4800公克），純度為93.6％，純質淨重5.1424公克 交通部民用航空局航空醫務中心110年12月10日航藥鑑字第0000000號、第0000000Q號毒品鑑定書（見偵字卷第97至99頁） 2 淡橘色粉末21袋 檢出第三級毒品4-甲基甲基卡西酮成分（驗前總淨重76.30公克，取樣1.16公克，驗餘總淨重75.14公克〈76.30公克－1.16公克＝75.14公克〉，純度為2％，推估純質淨重約1.52公克 內政部警政署刑事警察局111年4月15日刑鑑字第1108028912號鑑定書（見偵字卷第133頁） 3 三星廠牌行動電話1支（IMEI：000000000000000號） -------------------- -------------------- 

附件：
臺灣臺北地方檢察署檢察官起訴書
                                    110年度偵字第33103號
　　被　　　告　王志華　男　26歲（民國00年0月00日生）　　　　　　　　　　　　住新北市○○區○○路00號　　　　　　　　　　　　國民身分證統一編號：Z000000000號
上列被告因違反毒品危害防制條例案件，業經偵查終結，認應該
提起公訴，茲將犯罪事實及證據並所犯法條分敘如下：
　　　　犯罪事實
一、王志華明知愷他命及4-甲基甲基卡西酮均為毒品危害防制條
    例第2條第2項第3款列管之第三級毒品，不得無故持有，基於持
    有第三級毒品純質淨重五公克以上之犯意，於民國110年11月
    9日凌晨0時30分許，在臺北市文山區之某公園，向真實姓名
    不詳之成年男子以新臺幣（下同）35,000元之價格，購得含第
    三級毒品4-甲基甲基卡西酮之毒品果汁包21包（總毛重108.
    43公克、總淨重76.30公克，毒品純度2%，推估毒品純質淨
    重1.52公克），以及第三級毒品愷他命7包（總淨重5.4940
    公克，純度93.6%，純質淨重5.1424公克）後而持有之。嗣
    於同日凌晨1時15分許其駕駛車牌號碼ARC-3293號自用小客車行
    經臺北市大安區辛亥路與建國南路交岔路口時，因行跡可疑為
    警盤查攔檢，經其自願同意受搜索後，於其隨身背包及車內
    查獲上開毒品，而查悉上情。
二、案經臺北市政府警察局大安分局報告偵辦。
　　　　證據並所犯法條
一、上揭事實業據被告王志華於警詢及偵訊中坦承不諱，並有臺北
    市政府警察局大安分局搜索扣押筆錄、扣押物品目錄表、勘察
    採證同意書、自願受搜索同意書、扣案物照片15張及扣案毒
    品可資佐證。而扣案毒品經送鑑定後，果汁包部分檢出含有
    第三級毒品4-甲基甲基卡西酮成分，毒品純度2%，推估毒品
    純質淨重1.52公克，有內政部警政署刑事警察局刑鑑字第11
    08028912號鑑定書在卷可稽。而白色結晶7包部分，經檢驗
    為第三級毒品愷他命，總淨重5.4940公克，純度93.6%，純
    質淨重5.1424公克，交通部民用航空局航空醫務中心110年12
    月10日航藥鑑字第0000000、0000000Q號毒品鑑定書附卷可
    稽，是被告自白核與事實相符，被告罪嫌堪以認定。
二、核被告王志華所為，係犯毒品危害防制條例第11條第5項之
    持有第三級毒品純質淨重五公克以上罪嫌。扣案之第三級毒
    品愷他命7包及含有第三級毒品成分之果汁包21包均屬違禁
    物，請依刑法第38條第1項規定宣告沒收。
三、依刑事訴訟法第251條第1項提起公訴。
　　此　致
臺灣臺北地方法院
中　　華　　民　　國　 111　　年　　5 　　月　　30　　日
　　　　　　　　　　　　　　　檢　察　官　陳思荔
本件正本證明與原本無異
中　　華　　民　　國　 111　　年　　6 　　月　　9 　　日
　　　　　　　　　　　        書  記  官  陳佳伶
附錄本案所犯法條全文
毒品危害防制條例第11條
持有第一級毒品者，處 3 年以下有期徒刑、拘役或新臺幣 30
萬元以下罰金。
持有第二級毒品者，處 2 年以下有期徒刑、拘役或新臺幣 20
萬元以下罰金。
持有第一級毒品純質淨重十公克以上者，處 1 年以上 7 年以下
有期徒刑，得併科新臺幣 1 百萬元以下罰金。
持有第二級毒品純質淨重二十公克以上者，處 6 月以上 5 年以
下有期徒刑，得併科新臺幣 70 萬元以下罰金。
持有第三級毒品純質淨重五公克以上者，處 2 年以下有期徒刑
，得併科新臺幣 20 萬元以下罰金。
持有第四級毒品純質淨重五公克以上者，處 1 年以下有期徒刑
，得併科新臺幣 10 萬元以下罰金。
持有專供製造或施用第一級、第二級毒品之器具者，處 1 年以
下有期徒刑、拘役或新臺幣 10 萬元以下罰金。